【裁判字號】    98,消債更,687
【裁判日期】    981120
【裁判案由】    更生事件
【裁判全文】
臺灣臺中地方法院民事裁定           98年度消債更字第687號
    聲  請  人
    即  債務人  王盈方（即王韻.
                          2段.
    代  理  人  何崇民  律師
    相  對  人
    即  債權人  國泰世華商業銀行股份有限公司
    法定代理人  乙○○
    代  理  人  蔡弘濱
    相  對  人
    即  債權人  渣打國際商業銀行股份有限公司
    法定代理人  丙○○
    代  理  人  陳毅鴻
    相  對  人
    即  債權人  聯邦商業銀行股份有限公司
    法定代理人  甲○○
    代  理  人  林伯彰
    相  對  人
    即  債權人  遠東國際商業銀行股份有限公司
    法定代理人  洪信德
    代  理  人  趙景武
    相  對  人
    即  債權人  玉山商業銀行股份有限公司
    法定代理人  黃永仁
    代  理  人  丁○○
    相  對  人
    即  債權人  萬泰商業銀行股份有限公司
    法定代理人  韓傑輔
    代  理  人  王裕仁
上列當事人間消費者債務清理事件，債務人聲請更生，本院裁定
如下：
    主    文
聲請人即債務人王盈方（即王韻淑）自中華民國98年11月20日16
時起開始更生程序。
    理    由
一、按債務人與金融機構協商成立者，不得聲請更生或清算，但
    因不可歸責於己之事由，致履行顯有重大困難者，不在此限
    ；本條例施行前，債務人依金融主管機關協調成立之中華民
    國銀行公會會員辦理消費金融案件無擔保債務協商機制與金
    融機構成立之協商，準用前項之規定，消費者債務清理條例
    第151條第5項、第 6項分別定有明文。又聲請更生或清算不
    合程式或不備其他要件者，法院應以裁定駁回之，但其情形
    可以補正者，法院應定期間先命補正，復為同條例第八條所
    明定。
二、查聲請人即債務人之財產及收入不足以清償債務，於消費者
    債務清理條例施行後，曾以書面向最大債權銀行「國泰世華
    商業銀行股份有限公司」，請求共同協商債務清償方案而不
    成立，業據提出前置協商不成立通知書附卷可稽，足堪採信
    。次查債務人現任職私立葳格幼稚園，每月薪資約為21,000
    元等情，並有勞工保險被保險人投保資料表在卷可按。從而
    ，債務人主張無法清償債務人等語，應堪採信。
三、然查，本件經依職權向各金融機關債權人函查債務人消費明
    細紀錄顯示，債務人消費內容多為電腦資訊（順發電腦公司
    、元華電子材料、分秒科技公司、僑品電腦資訊公司、今華
    電子公司、網路庭國際資訊公司、綠界科技）、信用貸款（
    93 年9月2日210,000元、93年9月7日300,000元、290,000元
    、94年9月23日170,000元）、汽車（仰光實業公司、遠東汽
    車百貨生活館）等，而其每月消費額度時有逾越薪資總額之
    情事，此有債權人提出之消費帳明細附卷可稽，且債務人於
    本院98年11月 4日訊問時自陳信用貸款除還之前的欠款，之
    前的貸款將近40萬元，是因為我母親要開公司；（綠界科技
    的消費為何？）那是幫我先生買電子材料，因為我先生有幫
    別人組裝電腦等語。如是，債務人上述消費性質非生活必要
    之支出，而係浪費之性質。惟因債務人既因債務負擔沈重，
    本院仍准其更生。
四、又債務人之消費內容既如前述，核與消費者債務清理條例第
    134條第4款所稱：「浪費、賭博或其他投機行為，致財產顯
    然減少或負擔過重之債務」等不免責事由相當。再經本院訊
    問各該債權人亦表明反對債務人之更生聲請，未來本件更生
    程序，恐將因其更生方案無法獲致債權人會議通過或法院認
    可而宣告清算，徒增程序勞費，欠缺實益。惟，本院仍認應
    准債務人進入更生程序，提供其更生方案付諸表決之機會，
    爰裁定如主文。
中    華    民    國    98    年    11    月    20    日
                  民事庭法  官   顏世傑
上為正本係照原本作成
本件不得抗告
本裁定已於98年11月20日16時公告。
中    華    民    國    98    年    11    月    20    日
                        書記官   陳麗


司法院資訊處製作；財團法人民間司法改革基金會備份。
